Inventaris van het archief van de Stichting Stimuleringsfonds Nederlandse Culturele Omroepproducties (Mediafonds)
Nationaal Archief, Den Haag
- Stukken betreffende bijzondere onderwerpen, 2.
  - Verstrekken van financiële bijdragen, 2.6.
    - Verstrekken van financiële bijdragen aan de publieke omroeporganisatie en derden, 2.6.1.
      - Subsidie-aanvragen van 1992, geordend op aanvraagnummer, 2.6.1.6.
        - Toewijzen van subsidie aan de NOS en Tros voor het produceren van hoorspelen onder de titel "Ei van Columbus" ( 92081), 1992-1994; 896; 1 omslag
        - Toewijzen van subsidie aan de NOS voor het produceren van de speelfilm "De vliegende Hollander" ( 92082), 1992-1997; 897; 1 omslag
        - Toewijzen van subsidie aan de NOS voor het produceren van radioregistraties van een serie concerten tijdens het Holland Festival 1992 ( 92083), 1992-1993; 898; 1 omslag
        - Afwijzen van de aanvraag van de Human om subsidie voor het produceren van de docudrama "Van Emmeloord naar Berbera" voor televisie ( 92084), 1992; 899; 1 omslag
        - Toewijzen van subsidie aan Klein Filmproducties voor het ontwikkelen van de documentaire "Morgen in Berlijn" ( 92085-o), 1992; 900; 1 omslag
        - Afwijzen van de aanvraag van de N.O.T. om subsidie voor het tweedelige gedramatiseerde documentaire "Rembrandt, het leven is een schouwtoneel" ( 92086), 1992; 901; 1 omslag
        - Afwijzen van de aanvraag van de Human om subsidie voor het produceren van de vierdelige documentaireserie "Trouwen" ( 92087), 1992; 902; 1 omslag
        - Toewijzen van subsidie aan de KRO voor het schrijven van een aantal scenario's in het kader van het Cinekid Festival ( 92088-o), 1992-1994; 903; 1 omslag
        - Afwijzen van de aanvraag van de Huizinga RTV-prod om subsidie voor het ontwikkelen van een tweedelige documentaire "Laatste gelovigen" ( 92089-o), 1992; 904; 1 omslag
        - Toewijzen van subsidie aan Wouter Poppink voor de studiekosten voor het derde jaar van zijn opleiding aan de National Film and Television School in Beaconsfield ( 92090), 1992; 905; 1 omslag
          In 1991 is ook subsidie verleend aan Wouter Poppink voor het tweede jaar van zijn opleiding
        - Afwijzen van de aanvraag van de AVRO om subsidie voor het produceren van de eerste drie afleveringen van de dertiendelige televisiedramaserie "Tuinieren" ( 92091), 1992; 906; 1 omslag
        - Afwijzen van de aanvraag van de AVRO om subsidie voor het schrijven van de scenario's voor de zesdelige jeugdtelevisieserie "Kinderkabinet" ( 92092-o), 1992; 907; 1 omslag
        - Toewijzen van subsidie aan de AVRO voor het produceren van de televisiebewerking van Mozarts opera "Idomeneo" gespeeld door Frank Groothof ( 92093), 1992-1994; 908; 1 omslag
        - Toewijzen van subsidie aan de VARA voor het produceren van de documentaire "Incestdaders" ( 92094), 1992-1998; 909; 1 omslag
        - Toewijzen van subsidie aan de VARA voor het produceren van televisie-uitzendingen van de reeks concerten in het kader van "VARA-Matinee 1992-1993" ( 92095), 1992-1994; 910; 1 omslag
        - Toewijzen van subsidie aan de NOS voor het produceren van vijfdelige documentaire serie van de geschiedenis van de jazz in Nederland ( 92096), 1992-1994; 911; 1 omslag
        - Toewijzen van subsidie aan de NOS voor het produceren van het televisiespel "Man alleen is in slecht gezelschap" ( 92097), 1992-1995; 912; 1 omslag
        - Toewijzen van subsidie aan de NOS voor het schrijven van een treatment voor het televisiespel naar de gelijknamige roman "Verkozen landschap" ( 92098-o), 1992-1995; 913; 1 omslag
        - Toewijzen van subsidie aan de NOS voor het produceren van de documentaire "Tijdelijke overeenkomst met de zee" ( 92099), 1992-1994; 914; 1 omslag
        - Toewijzen van subsidie aan de NOS voor het voor het produceren van een visualisering van het ballet "Evergreens" van Hans van Manen ( 92100), 1992-1995; 915; 1 omslag
        - Afwijzen van de aanvraag van de NOS om subsidie voor de opzet van een documentaire met de werktitel "Nederlandse Dansgeschiedenis" ( 92101-o), 1992; 916; 1 omslag
        - Afwijzen van de aanvraag van de VPRO om subsidie voor het produceren van de documentaire "De Verhuizing" ( 92102), 1992; 917; 1 omslag
        - Afwijzen van de aanvraag van de IKON om subsidie voor het produceren van het televisiespel "Krassen" ( 92103), 1992; 918; 1 omslag
        - Afwijzen van de aanvraag van de KRO om subsidie voor het schrijven van de scenario's voor een de vijfdelige jeugdtelevisieserie met de werktitel "Verhalen" ( 92104-o), 1992; 919; 1 omslag
        - Toewijzen van subsidie aan de KRO voor het herschrijven van zeven delen van een televisieserie met de werktitel "Legende van de Bokkerijders " ( 92105-o), 1992-1994; 920; 1 omslag
        - Toewijzen van subsidie aan de VPRO voor het schrijven van de scenario's voor een driedelige televisiedramaserie met de werktitel "De Vuurtoren" ( 92106-o), 1992-1994; 921; 1 omslag
        - Afwijzen van de aanvraag van de TROS om subsidie voor het produceren van de documentaire "Luctor et Emergo" ( 92107), 1992; 922; 1 omslag
        - Afwijzen van de aanvraag van de VARA om subsidie voor het produceren van de pilot van de zesdelige televisiedramaserie "De Bestorming" ( 92108), 1992; 923; 1 omslag
        - Toewijzen van subsidie aan de NCRV voor het produceren van de televisieadaptatie van de toneelvoorstelling "Een leeg huis" ( 92109), 1992-1995; 924; 1 omslag
        - Toewijzen van subsidie aan de VARA voor het produceren van het televisiespel "Laatste kwartier " ( 92110), 1992-1997; 925; 1 omslag
        - Toewijzen van subsidie aan de Maatwerk Videoprodukties voor het ontwikkelen van een scenario voor documentaire met de werktitel "Kunst in Kattenbroek" ( 92111-o), 1992-1993; 926; 1 omslag
        - Toewijzen van subsidie aan Regie-Act voor een project voor het vergroten van de ervaring van jonge regisseurs met betrekking tot het regisseren van acteurs voor de camera ( 92112-v), 1992-1994; 927; 1 omslag
        - Afwijzen van de aanvraag van de RVU om subsidie voor het produceren van de documentaire "Jaar Een" ( 92113), 1992; 928; 1 omslag
        - Toewijzen van subsidie aan Marie-Claire Pijman voor een beurs voor het volgen van workshops in de Verenigde Staten ( 92114-v), 1992-1993; 929; 1 omslag
        - Afwijzen van de aanvraag van de KRO om subsidie voor het produceren van het hoorspel "Phaedra" ( 92115), 1992; 930; 1 omslag
        - Afwijzen van de aanvraag van de KRO om subsidie voor het produceren van het hoorspel "In Kolonos" ( 92116), 1992; 931; 1 omslag
        - Toewijzen van subsidie aan de Human voor het produceren van de tweedelige documentaire "Weglopers" ( 92117), 1992-1994; 932; 1 omslag
        - Toewijzen van subsidie aan de NOS voor het produceren van de documentaire "Ik componeer als mens" ( 92118), 1992-1994; 933; 1 omslag
        - Toewijzen van subsidie aan de NOS voor het produceren van de visualisering van het ballet "Andante" uitgevoerd door het Nederlands Dans Theater ( 92119), 1992-1995; 934; 1 omslag
        - Afwijzen van de aanvraag van de NCRV om subsidie voor het produceren van de documentaire "Das Spiel beginnt" ( 92120), 1992; 935; 1 omslag
        - Toewijzen van subsidie aan de VPRO voor het ontwikkelen van een serie radiodocumentaires met de werktitel "De Grote Oversteek" ( 92121-o), 1992-1994; 936; 1 omslag
        - Afwijzen van de aanvraag van The Amsterdam Summer University om subsidie voor het organiseren van de Workshop met Wojciech Marczewski ( 92122-v), 1992; 937; 1 omslag
        - Toewijzen van subsidie aan de Ineke Smits voor een beurs voor de studie dramaregie aan de National Film and Television School in Beaconsfield ( 92123-v), 1992; 938; 1 omslag
        - Toewijzen van subsidie aan International Documentary Filmfestival Amsterdam voor het organiseren van de workshop scenarioschrijven 1992 ( 92124-v), 1992-1993; 939; 1 omslag
        - Toewijzen van subsidie aan Veronica voor het produceren van de televisieregistratie van het concert door 1000 drummers aan het einde van de uitmarkt 1992 ( 92125), 1992-1993; 940; 1 omslag
        - Toewijzen van subsidie aan Olympic Films voor het produceren van " Waarheid met vele gezichten" in het kader van de Documentaireprijs Filmfonds ( 92126-v), 1992-1994; 941; 1 omslag
        - Toewijzen van subsidie aan de Carrie de Swaan voor het doen van research voor de documentaire over Cathy Berberian ( 92127-o), 1992-1993; 942; 1 omslag
        - Toewijzen van subsidie aan Bergen B.V. voor het verlenen van een opdracht aan jonge filmmakers voor het schrijven van scenario's voor vijf korte dansfilms ( 92128-o), 1992-1993; 943; 1 omslag
        - Toewijzen van subsidie aan de E. Flipse voor het verrichten van research voor een documentaire met de werktitel "De Chinese Opmars" ( 92129-o), 1992-1994; 944; 1 omslag
        - Afwijzen van de aanvraag van de NCRV om subsidie voor het produceren van de televisiebewerking van twee dansverhalen onder de titel "Balletverhalen " ( 92130), 1992; 945; 1 omslag
        - Afwijzen van de aanvraag van de TROS om subsidie voor het produceren van het hoorspel "Mussorgsky" ( 92131), 1992; 946; 1 omslag
        - Toewijzen van subsidie aan de KRO voor het produceren van de concertopname van "De Parelvissers" van Georges Bizet in uitvoering van het Opera Forum en Forum Filharmonisch ( 92132), 1992-1994; 947; 1 omslag
        - Afwijzen van de aanvraag van de John Appel om subsidie voor het schrijven van een scenario voor de documentaireserie "Holland op z'n smalst" ( 92133-o), 1992; 948; 1 omslag
        - Toewijzen van subsidie aan de EO voor de research en het schrijven van een zesdelige dramaserie met de werktitel "Overwintering op Nova Zembla" ( 92134-o), 1992-1995; 949; 1 omslag
          EO ziet in 1995 af van verder betrokkenheid met deze productie de subsidie wordt daarom ingetrokken
        - Toewijzen van subsidie aan de TROS voor het produceren van het hoorspel "Telefoon voor Ellen" ( 92135), 1992-1993; 950; 1 omslag
        - Toewijzen van subsidie aan de VPRO voor het produceren van een televisieprogramma over het sanatorium "Zonnestraal" ( 92136), 1992-1996; 951; 1 omslag
        - Afwijzen van de aanvraag van de VPRO om subsidie voor het produceren van de documentaire "Kinderen van de Perestroyka" ( 92137), 1992-1993; 952; 1 omslag
        - Toewijzen van subsidie aan de NOS voor het produceren van de bioscoopfilm "De Tussentijd" ( 92138), 1992-1995; 953; 1 omslag
        - Toewijzen van subsidie aan de RVU voor het produceren van de televisieserie "De Gulden Snede" ( 92139), 1992-1994; 954; 1 omslag
        - Afwijzen van de aanvraag van de KRO om subsidie voor het produceren van de televisieopname van de reprise van "Carnaval des Animaux" van St. Saëns uitgevoerd door het Valerius Ensemble ( 92140), 1992; 955; 1 omslag
        - Toewijzen van subsidie aan de KRO voor het produceren van uitzenden van de serie "Zeven Bijzondere Concerten" op de radio ( 92141), 1992-1994; 956; 1 omslag
        - Afwijzen van de aanvraag van de NOS om subsidie voor het produceren van de televisieadaptatie van de theatervoorstelling "Hoog Tijd" ( 92142), 1992; 957; 1 omslag
        - Toewijzen van subsidie aan de KRO voor het schrijven van negen delen van de twaalfdelige televisiedramaserie "Bij de gratie gods" ( 92143-o), 1992-1993; 958; 1 omslag
        - Toewijzen van subsidie aan de Popmuziek Nederland voor het ontwikkelen van de scenario's voor de zesdelige documentaireserie "40 jaar Rock around the Clock" ( 92144-o), 1992-1993; 959; 1 omslag
        - Toewijzen van subsidie aan de KRO voor het produceren van radio-uitzending van verschillende requiems tijdens het festival Musica Sacra ( 92145), 1992-1993; 960; 1 omslag
        - Afwijzen van de aanvraag van de TROS om subsidie voor het produceren van 20 afleveringen van de televisiedramaserie Medisch Centrum West" ( 92146), 1992; 961; 1 omslag
        - Toewijzen van subsidie aan de VPRO voor het produceren van de documentaire "Metaal en Melancholie" ( 92147), 1992-1995; 964; 1 omslag
        - Afwijzen van de aanvraag van de NCRV om subsidie voor het produceren van de televisieserie "Circus" ( 92148), 1992; 965; 1 omslag
        - Toewijzen van subsidie aan de KRO voor het produceren van een pilot van televisiedramaserie "In naam der koningin" ( 92149), 1992-1998; 966; 1 pak
        - Toewijzen van subsidie aan de VARA voor het produceren van een pilot van televisiedramaserie "Het recht van de zwakste"" ( 92150), 1992-1994; 967; 1 pak
          Subsidie is ingetrokken
        - Toewijzen van subsidie aan de NOS voor het produceren van vier delen van de zevendelige televisiedramaserie "Bruin Goud" ( 92151), 1992-1995; 970; 1 pak
        - Toewijzen van subsidie aan de KRO voor het produceren van dertien delen van de 25-delige televisiedramaserie "Legende van de Bokkerijders" ( 92152), 1992-1995; 971; 1 pak
        - Afwijzen van de aanvraag van de NCRV om subsidie voor het produceren van de documentaire "Das Spiel beginnt" ( 92153), 1992; 972; 1 omslag
        - Afwijzen van de aanvraag van de VARA om subsidie voor het produceren van een proefaflevering van de acht- tot tiendelige televisieserie "Scholen des Levens" ( 92154), 1992; 973; 1 omslag
        - Toewijzen van subsidie aan ViewPOINT Productions voor het doen van research voor het culturele televisieprogramma onder de werktitel "Kleurloos" ( 92155-o), 1992-1993; 974; 1 omslag
        - Afwijzen van de aanvraag van de VPRO om subsidie voor het produceren van de documentaire "Kinderen op de vlucht in Joegoslavië" ( 92156), 1992; 975; 1 omslag
        - Afwijzen van de aanvraag van de VPRO om subsidie voor het produceren van de documentaire "De verlamde adelaar" ( 92157), 1992; 976; 1 omslag
        - Toewijzen van subsidie aan de RVU voor het produceren van de zesdelige televisieserie "Het land van herkomst" ( 92158), 1992-1994; 977; 1 omslag
        - Toewijzen van subsidie aan de VPRO voor het produceren van drie radiodocumentaires met de titel "Ons eigen ding" ( 92159), 1992-1994; 978; 1 omslag
        - Afwijzen van de aanvraag van de EO om subsidie voor het produceren van een serie documentaires onder de titel "De verborgen wereld" ( 92160), 1992; 979; 1 omslag
        - Afwijzen van de aanvraag van de TROS om subsidie voor het produceren van het hoorspel "De speler" ( 92161), 1992; 980; 1 omslag
        - Afwijzen van de aanvraag van de EO om subsidie voor het produceren van vijfdelige serie documentaires onder de titel "Lichtvensters" ( 92162), 1992; 981; 1 omslag
        - Toewijzen van subsidie aan de VARA voor het produceren van de zesdelige televisiedramaserie "De bestorming" ( 92163-o), 1992-1998; 982; 1 omslag
        - Toewijzen van subsidie aan de Delta Film B.V. voor het ontwikkelen van een gedramatiseerde documentaire onder de titel "Hollands Bruin" ( 92164-o), 1992-1994; 983; 1 omslag
        - Toewijzen van subsidie aan de VPRO voor het produceren van de het radioprogramma "Nacht van de Andriessens ( 92165), 1992-1994; 984; 1 omslag
        - Toewijzen van subsidie aan de NOS voor het produceren van een uitzending van de uitvoering van composities van Ab Baars en Eric van der Westen tijdens de Jazzmarathon te Groningen ( 92166), 1992-1993; 985; 1 omslag
        - Afwijzen van de aanvraag van Sync.Kreatieve Produkties om subsidie voor het ontwikkelen van een proefaflevering van de documentaireserie onder de werktitel "Orgel, muziek van tijd en leven" ( 92167-o), 1992; 986; 1 omslag
        - Toewijzen van subsidie aan de AVRO voor het produceren van de radioregistraties van drie concerten van twee uur van het Nieuw Sinfonietta Amsterdam ( 92168), 1992-1995; 987; 1 omslag
        - Aanvraag van de AVRO om subsidie voor het produceren van een registratie van het "Gothic Symphony" gecomponeerd door Havergal Brian ( 92169), 1992; 988; 1 omslag
        - Afwijzen van de aanvraag van de AVRO om subsidie voor het produceren van een radioregistratie van de uitvoering van "Boris Godoenov" door het symfonieorkest en koor van de Kirov Opera uit Sint Petersburg onder leiding van Valery Gergiev ( 92170), 1992; 989; 1 omslag
        - Toewijzen van subsidie aan de AVRO voor het produceren van een radioserie "Koninklijk Concertgebouw Orkest 1992/1993" ( 92171), 1992-1994; 990; 1 omslag
        - Toewijzen van subsidie aan de AVRO voor het produceren van de vijfdelige televisieserie "Nieuwe Muziek in beeld" ( 92172), 1992-1999; 991; 1 omslag
          Eerder werd aan dit project ontwikkelingssubsidie verleend
        - Afwijzen van de aanvraag van de Lagestee Film B.V. om subsidie in de vorm van een lening voor nieuwe muziek bij de documentaire "Art Merry-go round" ( 92173), 1992; 992; 1 omslag
        - Afwijzen van de aanvraag van Het Netwerk Scenarioschrijvers om subsidie voor de workshop Tonino Guerra ( 92174-v), 1992; 651; 1 omslag
        - Afwijzen van de aanvraag van Casper Verbrugge om subsidie voor deelname aan de Workshop Tonino Guerra ( 92175-v), 1992; 993; 1 omslag
        - Afwijzen van de aanvraag van Arthur Japin om subsidie voor deelname aan de Workshop Tonino Guerra ( 92176-v), 1992; 994; 1 omslag
        - Afwijzen van de aanvraag van Nederlandse Filmdagen om subsidie voor het organiseren van de 12e editie van de Nederlandse Filmdagen ( 92177-v), 1992; 995; 1 omslag
        - Afwijzen van de aanvraag van de AVRO om subsidie voor het produceren van zesdelige comedyserie "Tuinieren" ( 92178), 1992; 996; 1 omslag
        - Toewijzen van subsidie aan de AVRO voor het realiseren van drie concerten onder de titel "Nieuwe Muziek in beeld" ( 92179), 1992-1994; 997; 1 omslag
        - Afwijzen van de aanvraag van de heren Doebele en Schimdt om subsidie voor het ontwikkelen van de scenario's voor drie- tot vierdelige documentaire onder de titel "De Norm" ( 92180), 1992-1993; 998; 1 omslag
        - Afwijzen van de aanvraag van de RVU om subsidie voor het produceren van de documentaire "Sonsbeek '93" ( 92181), 1992; 999; 1 omslag
        - Toewijzen van subsidie aan de NCRV voor het schrijven van vijftien scenario's voor de dertiendelige televisieserie "Dapperhoed" ( 92182-o), 1992; 1000; 1 omslag
        - Afwijzen van de aanvraag van de NCRV om subsidie voor het schrijven van drie delen van de vierdelige televisiedramaserie onder de titel "Herakles Nu" ( 92183-o), 1992; 1001; 1 omslag
        - Toewijzen van subsidie aan de TROS voor het produceren van de documentaire "Onverwerkt verleden" ( 92184), 1992-1993; 1002; 1 omslag
        - Toewijzen van subsidie aan de VPRO voor het produceren van de hoorspelserie "Meisje Meis" ( 92185), 1992-1994; 1003; 1 omslag
        - Toewijzen van subsidie aan de TROS voor het produceren van de driedelige televisieserie "'De Han van Meegeren Story" ( 92186-o), 1992-1994; 1004; 1 omslag
        - Afwijzen van de aanvraag van Veronica om subsidie voor het produceren van de speelfilm "Angie" ( 92187), 1992; 1005; 1 omslag
        - Toewijzen van subsidie aan de Peter Lataster voor het uitwerken van een plan voor documentaire onder de werktitel "Het verhaal van de rivier" ( 92188-o), 1992-1993; 1006; 1 omslag
        - Toewijzen van subsidie aan de NOS voor het produceren van het televisieprogramma "Portret van een orkest" ( 92189), 1992-1995; 1007; 1 omslag
        - Toewijzen van subsidie aan de NOS voor het produceren van de televisieadaptatie van de opera "Antigone" ( 92190), 1992-1995; 1008; 1 omslag
        - Toewijzen van subsidie aan de NOS voor het produceren van de mini-televisiedramaserie "Oude Tongen" ( 92191), 1992-1995; 1009; 1 omslag
        - Toewijzen van subsidie aan de NOS voor het produceren van een documentaire "Rosa & Reflex" ( 92192), 1992-1994; 1010; 1 omslag
        - Afwijzen van de aanvraag van de NOS om subsidie voor het ontwikkelen van de televisiebewerking van de romancyclus "De Tandeloze Tijd" ( 92193-o), 1992-1993; 1011; 1 omslag
        - Afwijzen van de aanvraag van de Theorema Films om subsidie voor het ontwikkelen van de zesdelige historische televisiedramaserie "De laatste droom van een oude eik" ( 92194-o), 1992; 1012; 1 omslag
        - Toewijzen van subsidie aan de Odusseia Films Incorporated voor het ontwikkelen van scenario voor de documentaire over de "Slag in de Javazee" ( 92195-o), 1992-1994; 1013; 1 omslag
        - Toewijzen van subsidie aan de NOS voor het produceren van radioprogramma in het kader van Nederlandse Muziekdagen 1992 ( 92196), 1992-1993; 1014; 1 omslag
        - Toewijzen van subsidie aan de NOS voor het produceren van een televisieregistratie van een concert door het Rotterdams Philharmonisch Orkest onder leiding van Bernard Haitink ( 92197), 1992-1995; 1015; 1 omslag
        - Toewijzen van subsidie aan de NOS voor het produceren van een televisieregistratie van een reprise van Mozarts opera "Cosi fan Tutte" uitgevoerd door de Nederlandse Opera en het Koninklijk Concertgebouw Orkest ( 92198), 1992-1995; 1016; 1 omslag
        - Toewijzen van subsidie aan Janine Prins voor het laatste jaar van haar opleiding aan de National Film and Television School ( 92199-v), 1992; 1017; 1 omslag
        - Toewijzen van subsidie aan de AVRO voor het ontwikkelen van scenario's van korte speelfilms onder de werktitel "Het orakel van de Raadhuisstraat" ( 92200-o), 1992-1994; 1018; 1 omslag
        - Toewijzen van subsidie aan de AVRO voor het schrijven van de laatste drie afleveringen van de tiendelige televisiedramaserie "De Migranten" ( 92201-o), 1992-1994; 1019; 1 omslag
        - Toewijzen van subsidie aan de NOS voor het produceren van de single play voor televisie onder de titel "Naarden-Vesting" ( 92202), 1992-1995; 1020; 1 omslag
        - Afwijzen van de aanvraag van de VARA om subsidie voor het produceren van de televisiefilm "Eva" ( 92203), 1992; 1021; 1 omslag
        - Toewijzen van subsidie aan de NOS voor het produceren van het eenmalige televisiedrama "Wie aus weiter Ferne" ( 92204), 1992-1995; 1022; 1 omslag
        - Toewijzen van subsidie aan de VPRO voor het produceren van de hoorspelserie "De Familie VPRO" ( 92205), 1992-1994; 1023; 1 omslag
        - Toewijzen van subsidie aan de TROS voor het produceren van de hoorspelbewerking van de gelijknamige roman "Dr. Dumay verliest" ( 92206), 1992-1995; 1024; 1 omslag
        - Toewijzen van subsidie aan de Human voor het produceren van het hoorspel "De ramp" ( 92207), 1992-1994; 1025; 1 omslag
        - Toewijzen van subsidie aan de R.Toussaint voor het schrijven van het scenario voor de documentaire "Het spel begint" ( 92208-o), 1992-1993; 1026; 1 omslag
        - Afwijzen van de aanvraag van de NCRV om subsidie voor het produceren van de documentaire "De Passanten" ( 92209), 1992; 1027; 1 omslag
        - Toewijzen van subsidie aan de Human voor het produceren van de televisieadaptatie van het gelijknamige toneelstuk "So long - good bye" ( 92210), 1992-1994; 1028; 1 omslag
        - Toewijzen van subsidie aan de VARA voor het produceren van de radioregistratie van negen concerten in het kader van "Matinee 1993/1994" ( 92211), 1992-1995; 1030; 1 omslag
        - Toewijzen van subsidie aan de VARA voor het produceren van de televisieregistratie van negen concerten in het kader van "Matinee 1993/1994" ( 92212), 1992-1997; 1031; 1 omslag
        - Toewijzen van subsidie aan de NOS voor het produceren van radio-uitzending voor het onderdeel "Supplement Compositieopdrachten" van het muziekfestijn Klap op de Vuurpijl ( 92213), 1992-1993; 1032; 1 omslag
        - Toewijzen van subsidie aan de NOS voor het produceren van radiodocumentaireserie over de dirigent Frans Brüggen en het Radio Kamerorkest" ( 92214), 1992-1995; 1033; 1 omslag
        - Toewijzen van subsidie aan de NOS voor het produceren van een televisieregistratie van het ballet "Kaguyahime" uitgevoerd door het Dans Theater ( 92215), 1992-1995; 1034; 1 omslag
        - Toewijzen van subsidie aan de NOS voor het produceren van de documentaire "Stemallures" ( 92216), 1992-1996; 1035; 1 omslag